臺灣臺中地方法院民事裁定　100年度小上字第28號
上　訴　人　謝佑坤
被　上訴人　台中汽車客運股份有限公司
法定代理人　李博文
被　上訴人　呂富勝
上列當事人間請求損害賠償事件，上訴人對於中華民國100年3月
4日本院臺中簡易庭100年度中小字第103號第一審判決提起上訴
，本院裁定如下：
    主    文
上訴駁回。
第二審訴訟費用新臺幣壹仟伍佰元由上訴人負擔。
    事    實
一、按對於小額程序之第一審裁判之上訴或抗告，非以其違背法
    令為理由，不得為之；又上訴狀內應記載上訴理由，表明(一)
    原判決所違背之法令及其具體內容。(二)依訴訟資料可認為原
    判決有違背法令之具體事實。民事訴訟法第436條之24第2項
    、第436條之25分別定有明文。又所謂判決有違背法令，乃
    指判決不適用法規或適用不當，亦為同法第468條所明定，
    此亦為小額事件之上訴程序所準用（民事訴訟法第436條之
    32第2項參照）。而以判決有不適用法規或適用不當為上訴
    理由時，其上訴狀或理由書應有具體之指摘，並揭示該法規
    之條項或內容，若係成文法以外之法則，應揭示該法則之旨
    趣，倘為司法院解釋或最高法院之判例，則應揭示該判解之
    字號或其內容，如依民事訴訟法第469條所列第1款至第5款
    理由提起上訴時（第6款未準用，參照民事訴訟法第436條之
    32第2項規定），其上訴狀或理由書應揭示合於該條款之事
    實，上訴理由狀如未依此項方法表明者，即難認為已對原判
    決之違背法令有具體之揭示，其上訴自難認為合法，最高法
    院著有71年台上字第314號判例可資參照。另按上訴不合程
    式或已逾期間或法律上不應淮許者，第二審法院應以裁定駁
    回之，民事訴訟法第444條第1項前段亦有明文；且此於小額
    事件之上訴程序亦準用之，參照民事訴訟法第436條之32第2
    項之規定自明。
二、上訴意旨略以：上訴人於民國（下同）98年6月28日上午8時
    38分許，因要事駕駛所有車牌號碼2418-SJ自小客車停放在
    台中市○○路、中正路口附近之彰化銀行前，該處沒有劃黃
    線、紅線，亦沒有公車站牌，適有被上訴人呂富勝駕駛被上
    訴人台中汽車客運股份有限公司（下稱台中客運公司）車牌
    號碼003-FC營業用大客車停在上訴人車輛之左側，乘客魚貫
    下車，上訴人即熄火開車門下車，車門達於被上訴人呂富勝
    之大客車之右前輪空間處，被上訴人呂富勝於開車起動前，
    應先看後視鏡，看兩邊是否安全才能開車前行，被上訴人呂
    富勝確實疏忽此點，即貿然開車起步致將上訴人車輛左前車
    門壓壞（原判決認定撞擊乙節係錯誤的），使上訴人受有修
    復費用新台幣（下同）14,365元之損害，且上訴人之車輛停
    在原處並未移動，並非不讓被上訴人之大客車先行，本件純
    為被上訴人呂富勝駕車起步時未看後視鏡所致，實為肇事之
    原因，原判決違背法令依台中市警察局交通隊之道路交通事
    故初步分析研判表認定是錯誤的，原判決無可維持，應改判
    被上訴人應給付上訴人14,365元，始為適法云云。並聲明：
    原判決廢棄；被上訴人應給付上訴人14,365元，及自上訴狀
    繕本送達翌日起至清償日止，按年息百分之5計算之利息；
    第一、二審訴訟費用由被上訴人負擔。
三、經查，本件上訴人之上訴理由，係就原審取捨證據、認定事
    實之職權行使，指摘其為不當，並就原審所為論斷，泛言其
    理由不當，而未具體表明合於不適用法規、適用法規不當，
    難認此部分對原審判決之如何違背法令已有具體之指摘。故
    而，依首揭說明，本件上訴人之上訴已難認為合法，應予駁
    回。
四、再按民事訴訟法第436條之32第1項準用同法第436條之19規
    定之結果，小額訴訟程序之第二審法院為訴訟費用之裁判時
    ，應確定其訴訟費用額。查本件第二審訴訟費用額確定為1,
    500元，爰依前開規定諭知如主文第2項所示。
五、據上論結，本件上訴為不合法，依民事訴訟法第436條之32
    第1項、第2項、第444條第1項、第95條、第78條、第436條
    之19第1項，裁定如主文。
中    華    民    國   100    年    4     月    29    日
                  民事第四庭    審判長  楊國精
                                法  官  林筱涵
                                法  官  張國華
上正本證明與原本無異。
不得抗告。
中    華    民    國   100    年    4     月    29    日
                                書記官  楊月雲